臺灣苗栗地方法院刑事判決
110年度易字第408號
公  訴  人  臺灣苗栗地方檢察署檢察官
被      告  傅永盛




選任辯護人   張珮瑩律師（法律扶助）          
上列被告因竊盜案件，經檢察官聲請簡易判決處刑（110年度偵
字第2851號），本院認不應以簡易判決程序處刑（110年度苗簡
字第641號），改依通常程序審理，檢察官聲請改依協商程序而
為判決，本院判決如下：
    主  文
傅永盛犯竊盜罪，累犯，處拘役拾日，如易科罰金，以新臺幣壹
仟元折算壹日。
    事實及理由
一、傅永盛於民國110年3月23日16時9分許，在陳麗姿所經營位
    於苗栗縣○○市○○街000號聯合藥師藥局，趁陳麗姿不注意之
    際，徒手竊取貨架上之「河馬一條根痠痛凝膠」1瓶（價值
    新臺幣100元），得手後旋即騎乘車牌號碼000-000號普通重
    型機車逃逸。嗣陳麗姿盤點該店商品時發現商品短少，經調
    閱監視錄影畫面並報警處理而循線查獲上情（上開痠痛凝膠
    已發還陳麗姿）。
二、證據：除補充「被告傅永盛於本院審理中之自白」外，餘均
    引用起訴書之記載（如附件）。
三、應適用之法條：刑事訴訟法第273條之1第1項、第455條之2 
    第1項、第455條之4第2項、第455條之8、第454條第2項，刑
    法第320條第1項、第47條第1項、第41條第1項前段，刑法施
    行法第1條之1第1項。
四、附記事項：
  ㈠按犯罪所得已實際合法發還被害人者，不予宣告沒收或追徵
    ，刑法第38條之1第5項定有明文。被告所竊取之河馬一條根
    痠痛凝膠1瓶，已發還被害人陳麗姿領回，有贓物認領保管
    單1份（見偵卷第36頁）在卷可稽，爰不另為沒收之諭知。
  ㈡被告前於108年間，因竊盜案件，經臺灣高等法院臺中分院以
    108年度上易字第1418號判決判處有期徒刑4月確定，於109
    年10月4日執行完畢等情，有臺灣高等法院被告前案紀錄表1
    份在卷可參。被告於有期徒刑之執行完畢後，5年以內故意
    再犯有期徒刑以上之罪，為累犯，本院參酌司法院釋字第77
    5號解釋文意旨，考量本案與前案罪責類似，爰依法第47條
    第1 項規定，加重其刑。
五、本判決除有刑事訴訟法第455條之4第1項第1款、第2款、第4
     款、第6款、第7款所定情形之一，或違反同條第2項規定者
    外，不得上訴。如有前述例外得上訴之情形，又不服本件判
    決，得自判決送達後20日內，向本院提出上訴書狀併附理由
    ，上訴於第二審法院。
本案經檢察官呂宜臻聲請簡易判決處刑，檢察官楊岳都到庭執行
職務。
中　　華　　民　　國　　111 　年　　3 　　月　　17　　日
                  刑事第四庭  法  官  郭世顏
以上正本證明與原本無異。
本判決除有刑事訴訟法第455條之4第1項第1款、第2款、第4 款
、第6款、第7款所定情形之一，或違反同條第2項規定者外，不
得上訴。如有前述例外得上訴之情形，又不服本件判決，得自判
決送達後20日內，向本院提出上訴書狀併附理由，上訴於第二審
法院。
                              書記官  呂  彧
中　　華　　民　　國　　111 　年　　3 　　月　　17　　日

附記論罪之法條全文：
刑法第320條
意圖為自己或第三人不法之所有，而竊取他人之動產者，為竊盜
罪，處5 年以下有期徒刑、拘役或50萬元以下罰金。
意圖為自己或第三人不法之利益，而竊佔他人之不動產者，依前
項之規定處斷。
前二項之未遂犯罰之。

附件： 
臺灣苗栗地方檢察署檢察官聲請簡易判決處刑書
                                     110年度偵字第2851號
　　被　　　告　傅永盛　
    選任辯護人  張珮瑩律師（法扶律師）
上列被告因竊盜案件，業經偵查終結，認宜聲請以簡易判決處刑
，茲將犯罪事實及證據並所犯法條分敘如下：
　　　　犯罪事實
一、傅永盛曾多次因竊盜案件，分別經臺灣高等法院臺中分院以
    108年度上易字第1418號判決判處有期徒刑4月、臺灣苗栗地
    方法院以109年度簡上字第21號判決判處拘役10日確定，於1
    09年9月24日有期徒刑執行完畢，後接續執行拘役10日，同
    年10月4日執行完畢出監。詎仍不知悔改，於110年3月23日1
    6時9分許，在陳麗姿所經營位於苗栗縣○○市○○街000號聯合
    藥師藥局，趁陳麗姿不注意之際，徒手竊取貨架上之「河馬
    一條根痠痛凝膠」1瓶（價值新臺幣100元），得手後旋即騎
    乘車牌號碼000-000號普通重型機車逃逸。嗣陳麗姿盤點該
    店商品時發現商品短少，經調閱監視錄影畫面並報警處理而
    循線查獲上情（上開痠痛凝膠已發還陳麗姿）。
二、案經陳麗姿訴由苗栗縣警察局苗栗分局報告偵辦。
　　　　證據並所犯法條
一、被告傅永盛於警詢及偵查中固不否認有於上揭時、地拿取前
    開痠痛凝膠1瓶之事實，惟辯稱：伊只是忘記付錢，當時店
    員很忙說等一下，伊在那邊也等了一下，超過3分鐘，之後
    伊就回家云云。惟查，被告前揭竊盜犯行業據證人即告訴人
    陳麗姿於警詢證述明確，並有蒐證照片、監視器錄影畫面擷
    圖、監視器錄影光碟、苗栗縣警察局苗栗分局扣押筆錄、扣
    押物品目錄表、贓物認領保管單、車輛詳細資料報表及本署
    公務電話紀錄等在卷可稽，被告前開所辯顯係臨訟卸責之詞
    ，不足採信，被告犯嫌洵堪認定。
二、核被告所為，係犯刑法第320條第1項之竊盜罪嫌。被告於前
    案受有期徒刑之執行完畢後，5年以內故意再犯本案有期徒
    刑以上之罪，為累犯，依被告本案所犯情節，因累犯加重其
    最低本刑，尚無司法院釋字第775號解釋所謂加重最低本刑
    致生行為人所受之刑罰超過其所應負擔罪責之情形，請依刑
    法第47條第1項規定加重其刑。被告上開犯罪所得「河馬一
    條根痠痛凝膠」1瓶，已實際發還告訴人，依刑法第38之1條
    第5項規定，爰不予聲請宣告沒收或追徵，附此敘明。
三、依刑事訴訟法第451條第1項聲請逕以簡易判決處刑。   
　　此　致
臺灣苗栗地方法院
中　　華　　民　　國　 110　　年　　7 　　月　　30　　日
　　　　　　　　　　　　　    檢　察　官  呂宜臻  
本件證明與原本無異　
中　　華　　民　　國　 110　　年　　8   　月     9    日
                              書  記  官  鄒霈靈